【裁判字號】    98,聲,2207
【裁判日期】    980515
【裁判案由】    聲請單獨宣告沒收
【裁判全文】
臺灣板橋地方法院刑事裁定              98年度聲字第2207號
聲  請  人  臺灣板橋地方法院檢察署檢察官
被      告  甲○○
上列聲請人因被告犯賭博等案件，聲請宣告沒收扣押物（九十八
年度執聲字第一四八六號），本院裁定如下：
    主  文
扣案之現金新臺幣貳仟伍佰伍拾元沒收。
其餘聲請駁回。
    理  由
一、聲請意旨略以：臺灣板橋地方法院檢察署九十七年度偵字第
    三四八０號被告甲○○賭博案件，前經臺灣板橋地方法院檢
    察署檢察官依刑事訴訟法第二百五十三條之一為緩起訴處分
    確定，緩起訴期間為一年，並已於民國九十八年四月二十七
    日期滿。扣案之IC板二塊、賭資新臺幣（下同）二千五百五
    十元，為被告供犯罪所用及因犯罪所得（聲請書漏載「因犯
    罪所得」）之物，且屬被告所有，爰聲請單獨宣告沒收（聲
    請書贅載「銷燬」）等語。
二、按檢察官依刑事訴訟法第二百五十三條或二百五十三條之一
    為不起訴或緩起訴之處分者，對供犯罪所用、供犯罪預備或
    因犯罪所得之物，以屬於「被告」者為限，始得單獨聲請法
    院宣告沒收，刑事訴訟法第二百五十九條之一定有明文。此
    與刑法第三十八條第三項規定供犯罪所用或犯罪預備之物，
    或因犯罪所生或所得之物，以屬於「犯罪行為人」所有者，
    均得宣告沒收之規定，並不相同。
三、經查：臺灣板橋地方法院檢察署九十七年度偵字第三四八０
    號被告甲○○犯賭博乙案，被告因犯刑法第二百六十六條第
    一項前段之賭博罪、違反電子遊戲場業管理條例第十五條而
    犯同法第二十二條之未辦理營利事業登記經營電子遊戲場業
    罪，業經檢察官於九十七年二月二十六日依刑事訴訟法第二
    百五十三條之一第一項及第二百五十三條之二第一項第二款
    、第四款規定處分緩起訴一年，於九十七年四月二十八日確
    定，已於九十八年四月二十七日緩起訴期滿未經撤銷，有該
    緩起訴處分書及臺灣高等法院檢察署九十七年度上職議字第
    四三三九號處分書各一份在卷可考。而聲請人聲請沒收賭資
    二千五百五十元部分，經本院檢視臺灣板橋地方法院檢察署
    九十七年度偵字第三四八０號偵查卷全卷結果，認該賭資應
    係被告因犯罪所得之物，且為被告所有之物，是本院認聲請
    人此部分聲請為正當，應予准許。
四、至於聲請人另聲請沒收電子遊戲機具之IC版二塊部分，被告
    甲○○於本案警詢及偵查中均未承認前開之物為其所有，且
    辯稱：超級大舞台機台是一名綽號「黃先生」之男子擺放的
    ，世紀戰警機台是一名叫做「簡家榮」之男子擺放的等語（
    見九十七年度偵字第三四八０號偵查卷第九頁）；又本院復
    遍查全卷，尚乏證據得資證明，前開扣案物品確係被告所有
    ，從而，聲請人此部分聲請難認有理由，應予駁回。
五、爰依刑事訴訟法第二百二十條、第二百五十九條之一，裁定
    如主文。
中    華    民    國    98    年    5     月    15    日
                  刑事第五庭    法  官  胡堅勤
以上正本證明與原本無異
如不服本裁定應於送達後5日內向本院提出抗告狀
                                書記官  梁宜庭
中    華    民    國    98    年    5     月    18    日


司法院資訊處製作；財團法人民間司法改革基金會備份。
